# 安全生产费

提问人：zhs7403 时间：2023-06-25 07:36:31
安全生产费借方计入制造费用、生产成本还是管理费用，哪一个合理？我看文件写的计入成本费用？但开始计提很明显不知道最后是否形成资本化支出，如何考虑？另外，煤炭企业的的建设期，经营区如何划分？

回答人：chenyiwei
建议在计提时，根据以往经验和本企业情况，合理估计日后计提金额的用途，相应确定计提金额具体计入什么成本费用科目。如果无法合理估计的，按照可能的最主要用途确定。